臺灣高等法院高雄分院刑事判決　　　　 94年度上易字第216號
上　訴　人　臺灣高雄地方法院檢察署檢察官
被　　　告　甲○○
上列上訴人因被告違反毒品危害防制條例案件，不服臺灣高雄地
方法院93年度易字第1453號中華民國94年1月20日第一審判決（
起訴案號：臺灣高雄地方法院檢察署93年度毒偵字第5365號、第
5389號；併案案號：93年度毒偵字第7706號），提起上訴，本院
判決如下：
    主  文
原判決撤銷，發回臺灣高雄地方法院。
    理  由
一、檢察官上訴意旨略以：被告另於民國94年1 月19日19時30分
    許，在高雄縣岡山鎮○○路和源旅社內，施用第二級毒品甲
    基安非他命，此與原審判決所認定之犯罪事實，為連續犯之
    裁判上一罪關係，應為起訴效力所及，原審判決未及斟酌審
    判，難為允當云云。
二、按依本編（協商程序）所為之科刑判決，不得上訴。但有第
    455 條之4 第1 項第1 款、第2 款、第4 款、第6 款、第7
    款所定情形之一，或協商判決違反同條第2 項之規定者，不
    在此限；次按第二審法院認為上訴有理由者，應將原審判決
    撤銷，將案件發回第一審法院依判決前之程序更為審判；刑
    事訴訟法第455 條之10第1 項、第3 項分別定有明文。再刑
    法第56條之連續犯雖以一罪論，但得加重其刑至2 分之1 ，
    其加重多寡，當與連續犯行次數之多寡有關，故同一連續犯
    案件，其所認定犯行次數較少者，與所認定犯行次數較多者
    ，兩者適用之連續犯刑罰法條，就形式上觀之，雖無差異，
    但實質上其法條所含刑罰輕重之程序，顯有不同，故第二審
    法院所認定連續犯之次數，倘較第一審法院所認者為多，則
    第一審判決適用之連續犯刑罰法條，實質上即難謂當，依照
    刑事訴訟法第370 條但書之規定，第二審自得諭知較重於第
    一審判決之刑；最高法院82年度第7 次民刑事庭會議決議可
    資參照。上開總會決議雖係針對「不利益變更禁止」原則加
    以說明，惟該決議亦揭明連續犯形式上雖係適用同一刑罰法
    條論處，然實質上其法條所含刑罰輕重則顯有不同，故被告
    雖經原審論以連續犯刑罰法條，然第二審法院認其犯行次數
    較第一審所認者為多時，仍屬有較重之裁判上一罪之犯罪事
    實未予審酌之違法，自與刑事訴訟法第455 條之4 第1 項第
    6 款之規定相當，得為協商判決之上訴理由。
三、經查：
  (一)本件在原審審理中，檢察官於94年1 月18日聲請改依協商程
    序而為判決，經檢察官與被告於審判外達成協商之合意，且
    據被告就觸犯毒品危害防制條例第10條第2 項之施用第二級
    毒品罪，予以認罪，乃協商合意內容為：被告連續施用第二
    級毒品甲基安非他命，處有期徒刑6 月（見原審卷第76頁至
    第78頁），前述協商合意並無刑事訴訟法第455 條之4 第1
    項所列情形之一，原審乃不經言詞辯論，援引刑事訴訟法第
    455 條之4 第2 項、第455 條之8 ，毒品危害防制條例第10
    條第2 項、第18條第1 項前段，刑法第11條、第56條、第47
    條、第41條第1 項前段規定，於94年1 月20日在協商合意範
    圍內量處被告有期徒刑6 月，如易科罰金，以300 元折算一
    日之標準，併諭知扣案之第二級毒品甲基安非他命3 包（驗
    後毛重分別為0.9 、0.4 、0.7 公克）、玻璃球吸食器1 個
    、吸食器1 組、燈泡吸食器1 個及塑膠鏟子1 支，均沒收銷
    燬之，核先敘明。
  (二)被告於94年1 月18日協商程序後，94年1 月20日法院判決前
    之94年1 月19日20時5 分，在高雄縣岡山鎮○○路和源旅社
    302 號房內，為警查獲施用第二級毒品甲基安非他命之犯行
    ，此有臺灣高雄地方法院檢察署94年度毒偵字第869 號卷宗
    附卷可稽，此部分犯行與前開經協商判決部分有連續犯之裁
    判上一罪關係，是被告有其他較重之裁判上一罪之犯罪事實
    未經原審法院審酌一節堪以認定。揆諸前開說明，檢察官執
    上開理由，對本件協商判決提起上訴，為有理由；本院應將
    原審判決撤銷，將案件發回第一審法院依判決前之程序更為
    審判。
據上論斷，應依刑事訴訟法第455 條之10第3 項，判決如主文。
中　　華　　民　　國　　94　　年　　4 　　月　　29　　日
                  刑事第八庭    審判長法  官  惠光霞
                                      法  官  洪慶鐘
                                      法  官  李淑惠
以上正本證明與原本無異。
不得上訴。
中　　華　　民　　國　　94　　年　　4 　　月　　29　　日
　　　　　　　　　　　　　　　　　　　書記官  邱麗莉
